【裁判字號】    99,易,2790
【裁判日期】    991231
【裁判案由】    竊盜
【裁判全文】
臺灣臺北地方法院刑事判決              99年度易字第2790號
公  訴  人  臺灣臺北地方法院檢察署檢察官
被      告  李宗輝
上列被告因竊盜案件，經檢察官提起公訴（99年度偵字第19881
號），本院判決如下：
    主  文
李宗輝攜帶兇器竊盜，處有期徒刑陸月，如易科罰金，以新臺幣
壹仟元折算壹日。扣案鐵鎚壹把沒收。
    事  實
一、李宗輝意圖為自己不法所有，於民國99年7月30日下午4時48
    分許，攜帶其所有客觀上足以殺傷人生命身體，可供兇器使
    用之鐵鎚1把，在新北市○○區○○路1段281巷12弄3號前，
    持該鐵鎚拆卸竊取林德興所有鐵門、郵筒各1個（價值合計
    約新臺幣1萬5千元）。嗣林德興報警，循線扣得上揭鐵鎚，
    始查悉前情。
二、案經新北市政府警察局新店分局報請臺灣臺北地方法院檢察
    署檢察官偵查起訴。
    理  由
壹、證據能力：
    證人即被害人林德興警詢陳述，係被告以外之人於審判外言
    詞陳述，惟當事人於言詞辯論終結前未爭執其證據能力，亦
    無聲請傳訊，顯放棄行使詰問權，且本院審酌該言詞陳述作
    成時情況，並無違法或不當之處，適為本案證據；而其於偵
    查中向檢察官所為陳述，業經具結，有結文在卷可憑，復查
    無顯不可信之情，依刑事訴訟法第159條之5、第159條之1第
    2項規定，均具證據能力。至其餘憑以認定本案犯罪事實之
    非供述證據（詳後述），查無違反法定程序取得之情，依刑
    事訴訟法第158條之4規定反面解釋，亦有證據能力。
貳、實體部分：
一、訊據被告李宗輝就上開犯罪事實坦承不諱，核與證人即被害
    人林德興所證遭竊前述物品一情相符，復有監視錄影翻攝照
    片在卷為憑（臺灣臺北地方法院檢察署99年度偵字第19881
    號卷24-27頁），及鐵鎚1把扣案可佐，足認被告自白與事實
    相符，應係可採，是本案事證明確，被告犯行堪以認定，應
    依法論科。
二、被告所攜鐵鎚1把，質地堅硬，客觀上足以殺傷人生命、身
    體，顯係兇器，是核其所為，係犯刑法第321條第1項第3款
    攜帶兇器加重竊盜罪。爰審酌被告行為時尚無前科，有臺灣
    高等法院被告前案紀錄表在卷可憑；其正值壯年，不循正當
    途徑獲取財物，竟圖不勞而獲，實影響社會財貨安全，堪認
    自我檢束能力低弱；且持兇器為犯罪行為之危險性較高，惟
    坦承犯行，犯後態度尚可；至今尚未賠償被害人所受損害；
    兼衡被告國小肄業智識程度、因無業而生活困頓，乃起意竊
    取變賣花用以求溫飽之犯罪動機、手段、目的、生活狀況及
    所竊之物價值等一切情狀，量處如主文所示之刑，並諭知易
    科罰金折算標準。扣案被告所有供本案犯罪所用鐵鎚1把，
    依刑法第38條第1項第2款規定宣告沒收。
據上論斷，應依刑事訴訟法第284條之1、第299條第1項前段，刑
法第321條第1項第3款、第41條第1項前段、第38條第1項第2款，
判決如主文。
本案經檢察官黃碧玉到庭執行職務。
中    華    民    國    99    年    12    月    31    日
                    臺灣臺北地方法院刑事第14庭
                              法  官  陳琪媛
以上正本證明與原本無異。
如不服本判決應於送達後10日內向本院提出上訴書狀，並應敘述
具體理由，未敘述上訴理由者，應於上訴期間屆滿後20日內向本
院補提理由書。
                              書記官  陳豪達
中    華    民    國    99    年    12    月    31    日
附錄本案論罪科刑法條全文：
中華民國刑法第321條
犯竊盜罪而有左列情形之一者，處6月以上、5年以下有期徒刑：
一、於夜間侵入住宅或有人居住之建築物、船艦或隱匿其內而犯
    之者。
二、毀越門扇、牆垣或其他安全設備而犯之者。
三、攜帶兇器而犯之者。
四、結夥三人以上而犯之者。
五、乘火災、水災或其他災害之際而犯之者。
六、在車站或埠頭而犯之者。
前項之未遂犯罰之。

司法院資訊處製作；財團法人民間司法改革基金會備份。
